【裁判字號】    88,上易,5149
【裁判日期】    890221
【裁判案由】    竊盜等
【裁判全文】
臺灣高等法院刑事判決                          八十八年度上易字第五一四九號
    上  訴  人
    即  被  告  玄○○
    選任辯護人  曾肇昌
右上訴人因竊盜等案件，不服臺灣新竹地方法院八十八年度易字第五六號，中華民國
八十八年十月十三日第一審判決（起訴案號：臺灣八十八年度偵字第八Ｏ二六、六九
一七號及移送併案辦理八十八年度偵字第一五五一號、八十八年度偵字第一二二七號
、八十八年度偵字第二Ｏ五Ｏ號、八十八年度偵字第一三四三號、八十八年度偵字第
三九九號、八十八年度偵字第七六二號），本院判決如左：
    主      文
上訴駁回。
    事      實
一、玄○○與宇○○（由臺灣苗栗地方法院另案審理中）、子○○、午○○、丙○○
    、亥○○、壬○○、天○○、梁黃君（以上七人由原審另案審理中），基於意圖
    為自己不法所有之概括犯意聯絡，或由玄○○一人單獨、或由玄○○與其中一人
    、或與其中二人、或與其中三人，自民國（下同）八十七年八月上旬某日起，至
    八十八年一月二十日止，連續多次單獨或共同竊取他人所有之物品，其行為時間
    、地點、行為人、行為態樣及所竊取之物品如附表一所載，分別於附表二所示之
    時地遭警查獲，並扣押玄○○所有分別供如附表一所示竊取行為所使用如附表二
    之扣押物品。
二、玄○○另行起意，明知宇○○所持有之戊○○所有之車號ＥＭ－四三四七號之藍
    色自用小客車為宇○○（已併由臺灣苗栗地方法院審理）竊盜所得之贓物，竟於
    八十七年十月四日，在新竹縣竹東鎮尚智國小附近，以總價金新台幣（下同）五
    千元（起訴書誤載為七萬元）之代價向其買受，並先給付五千元訂金，買受後供
    己使用。
三、案經新竹縣警察局竹北分局、新竹市警察局、新竹縣警察局、報請臺灣新竹地方
    法院檢察署檢察官偵查起訴及移送原審併案辦理。
    理      由
一、訊據上訴人即被告除坦承有附表一編號四、五、六、二一之犯行外，餘均否認有
    竊盜或與他人共同竊盜之行為，辯稱：伊並無竊盜該等財物，且扣案如附表二所
    示之物品，均係伊放置於車上之物品，行竊時並未使用，附表一除編號四、五、
    六、二一外，均是員警叫伊承擔云云。惟查：
  (一)被告於偵查及原審調查時對於附表一所示編號四、五、六、八、十一、十二、十
    四、十七、二十、二一、二二、二四之竊盜犯行及上揭故買贓物之犯行，均坦承
    不諱，核與被害人Ｅ○○、黃○○、庚○○、宙○○、巳○○、辛○○、戌○○
    、Ｃ○○、晨揚音響有限公司負責人地○○、乙○○、Ｂ○○、戊○○在警訊中
    指述之情節相符，復有被害人Ｅ○○、黃○○、庚○○、宙○○、巳○○、辛○○、戌○○、Ｃ○○、晨揚音響有限公司負責人地○○、乙○○、Ｂ○○、戊○○領回部分如附表所示遭竊物品之贓證物品認領保管收據十二紙在卷可稽，復有
    被告所有，供前揭竊盜行為使用之如附表二所示之扣押物品扣案可資佐證，事證
    明確，被告此部分竊盜犯行堪以認定。
  (二)另被告雖坦承有如附表一編號七所示之竊盜犯行，但否認有攜帶瑞士刀、鉗子、
    小刀進行竊盜犯行，辯稱：僅攜帶起子，至於瑞士刀、鉗子、小刀係其工作所使
    用云云，經查如附表編號一扣案之起子三支、瑞士刀一支、小刀一支，係被告所
    有隨身攜帶之物品，業據被告在偵查中供承不諱，（見八十七年度偵字第八Ｏ二
    六號偵查卷第四頁背面），被告為如附表一編號七之竊盜犯行，顯有攜帶該起子
    三支、瑞士刀一支、小刀一支，被告辯稱僅攜帶起子，係避重就輕之詞，自無可
    採，且被告此部分之犯行，亦有被害人徐文輝在警訊中之指述及被害人徐文輝領
    回部分前揭遭物品之贓證物品認領保管收據一紙在卷可稽，被告此部分之犯行，
    亦洵足認定。
  (三)至被告則否認有如附表一所載之其他犯行，辯稱：並未參與該部分之竊盜犯行云
    云，惟查：
  (1)就附表一所載編號一、二、九、十五、十九之竊盜犯行，業經被告在警訊中供承
    不諱（八十八年度偵字第二０五０號偵查卷第四頁背面、第六頁背面、第八頁、
    第九頁背面），核與被害人寅○○、巨漢水電工程股份有限公司負責人黃榮貴、
    辰○○、甲○○、丑○○在警訊中指訴之情節相符，復有被害人巨漢大電工程股
    份有限公司負責人黃榮貴領回部分遭竊物品之贓證物品認領保管收據一紙在卷可
    稽，事證明確，被告此部分之竊盜，亦堪認定。
  (2)就附表一所載編號三、十八、二十三之竊盜犯行，業據共犯申○○在、天○○警
    訊中坦承不諱，核與被害人Ｄ○○、己○○、洪文統在警訊中指訴之內容相符，
    被告就此部分犯行，空口否認，自無可採，事證明確，被告此部分之犯行亦堪認
    定。
  (3)就附表一所載編號十三之竊盜犯行，業據被告、同案共犯宇○○、天○○在警訊
    中供承不諱，並經被害人廣田工業股份有限公司負責人卓文治在警訊中指訴明確
    ，而在現場留下之指紋送內政部警政署刑事警察局鑑定結果，為被告之右中指指
    紋，有該局八十八年一月二十五日局紋字第一０九號鑑定書在卷可稽，被告此部
    分之犯行，亦洵堪認定。
  (4)就附表編號十五所載之竊盜犯行，業據被告在偵查中供承不諱（八十八年度偵字
    第七六二號偵查卷第二十九頁背面），核與被害人Ａ○○在訊中指訴之內容相符
    ，被告此部分之犯行堪以認定。
  (5)就附表編號十之犯行，共犯天○○在警訊中供稱確曾於八十七年十二月間，與被
    告至新竹縣竹北市斗崙里一鄰四號鄰居，即被害人未○○位於新竹縣竹北市斗崙
    里四之二號之住處竊取財物，核與被害人未○○在警訊中指訴其住處曾於八十七
    年十二月二十四日遭竊之情節相符，被告此部分之竊盜犯行亦堪認定。事證明確
    ，被告前揭竊盜、故買贓物犯行，均堪以認定。
  (四)被告於本院調查時雖辯稱：除附表一編號四、五、六、二一外，其餘伊未參與，
    是警員要伊承擔云云，惟查，查獲本案之警員即證人酉○○、癸○○、丁○○均
    證稱：被告是借提訊問的，而本案在被告供述行竊之時間、地點前，警方並無被
    害人之報案資料，故不可能事先叫被告承擔等情（見本院卷五二、六二、一二九
    頁），而觀諸被告之警訊筆錄時間與大部分被害人之警訊筆錄時間，被害人之筆
    錄時間確在被告筆錄時間之後，且卷內並無一般失竊報案之記錄，可證證人即警
    員酉○○等所言屬實，警方既於被告供述之前不知何人失竊，自無叫被告承擔案
    件之可能，且證人酉○○等於本院調查時仍陳稱被告於警訊時十分配合，且係第
    一個供出，並認被告判決是在共犯中最重等語，則警員於本院調查時，所為之證
    言仍係有利於被告，則上開被告所為竊盜之事實自係真正，被告所辯是警員要其
    承擔云云，自無足採。
  (五)綜上所述，被告所辯不足採信，事證明確，被告犯行應堪認定。
二、核被告玄○○所為就附表一編號二、九、十六、二一之犯行係刑法第三百二十條
    第一項之普通竊盜罪，被告所為如附表一所載編號一、十五、十九之犯行，係犯
    刑法第三百二十一條第一項結夥三人以上竊盜罪，被告所為如附表一所載編號三
    、五、七、十、十一、十二、二十、二二至二四之犯行，係犯刑法第三百二十一
    條第一項第二款、第三款，攜帶兇器毀越門扇、安全設備竊盜罪，被告所為如附
    表一編號四、八、十四所載之犯行，係犯刑法第三百二十一條第一項第三款攜帶
    兇器竊盜罪，被告所為如附表一編號六、十三所載之犯行，係犯刑法第三百二十
    一條第一項第二款、第三款、第四款結夥三人，攜帶兇器竊盜毀越門扇安全設備
    竊盜罪，被告所為如附表一編號十七、十八所載之犯行，係犯刑法第三百二十一
    條第一項第二款毀越門扇安全設備竊盜罪。另被告所為故買贓物之犯行，係犯刑
    法第三百四十九條第二項之故買贓物罪。被告與與宇○○、子○○、午○○、丙○○就附表一編號一之犯行、與天○○就附表一編號二、九、十、十八、二三、
    二四之竊盜犯行、與申○○就附表一所載編號三之竊盜犯行、與午○○、亥○○
    就附表一編號六所載之竊盜犯行、與壬○○就附表一編號十一所載之竊盜犯行、
    與宇○○、天○○就附表一編號十三所載竊盜犯行、與宇○○、壬○○、天○○
    就附表一編號十五、十九所載之竊盜犯行，有犯意聯絡，行為分擔，各為共同正
    犯。被告如附表一所載之多次竊盜犯行，時間緊接，所犯係基本構成要件相同之
    罪，手法相近，顯係基概括之犯意為之，為連續犯，以一情節較重之結夥三人，
    攜帶兇器竊盜毀越門扇竊盜罪論，並依法加重其刑。被告所犯前揭竊盜、故買贓
    物二罪，犯意各別，要件亦異，應分論併罰。至被告八十七年十一月十七日外之
    竊盜犯行（即移送併辦部分），雖未為起訴書所載，但與起訴書所載竊盜行為有
    連續犯裁判上一罪之關係，為起訴效力所及，法院自一併加以審究。原審爰適用
    刑法五十六條、第三百二十條第一項第二款、第三款、第四款、第三百四十九條
    第二項、第五十一條第五款、第三十八條第一項第二款、罰金罰鍰提高標準條例
    第一條前段之規定，並爰審酌被告犯罪後坦承部分竊盜及故買贓物犯行、惟連續
    竊盜達二十四次之多、惡性非輕、多次攜帶兇器侵入住宅竊盜，嚴重危害居住安
    寧、所造成之損害、所得之利益及其他一切情況，就竊盜部分量處有期徒刑三年
    五月，就故買贓物部分量處有期徒刑有期徒刑五月，另突審酌被告在八十七年八
    月至八十八年一月間，有連續二十四次之竊盜犯行，顯有竊盜犯罪之習慣，爰依
    竊盜犯贓物犯保安處分條例第三條第一項第一款之規定（原審於據上論斷欄誤為
    第二款，應予更正），諭知應於刑之執行前強制工作三年，並定執行刑為三年九
    月，並應於刑之執行前令入勞動場所強制工作三年。另就扣案之被告所有如附表
    二所示之物品，係被告所有，已經被告於偵查中供明，且係供犯如附表一所載竊
    盜罪所用之物，應依刑法第三十八條第一項第二款予以宣告沒收，是原審於認事
    用法及量刑均無不合，被告上訴否認部分犯行，並指摘原審量刑過重云云，為無
    可採，應駁回其上訴。
據上論斷，應依刑事訴訟法第三百六十八條判決如主文。
本案經檢察官郭強佑到庭執行職務
中    華    民    國    八十九    年        二      月      二十一     日
                            臺灣高等法院刑事第十三庭
                                審判長法  官  常  尚  信
                                      法  官  盧  彥  如
                                      法  官  周  占  春
右正本證明與原本無異。
不得上訴。
                                      書記官  蕭  麗  珍
中    華    民    國    八十九    年        二      月      二十三      日
附錄：本案論罪科刑法條全文
刑法第三百二十一條：
犯竊盜罪而有左列情形之一者，處六月以上五年以下有期徒刑。
第一款：於夜間侵入住宅或有人居住之建築物、船艦，或隱匿其內而犯之者。
第二款：毀越門扇、牆垣或其他安全設備而犯之者。
第三款：攜帶兇器而犯之者。
第四款：結夥三人以上而犯之者。
第五款：乘火災、水災或其他災害之際而犯之者。
第六款：在車站或埠頭而犯之者。
前項之未遂犯罰之。
 附表一：
┌──┬───────┬───────┬────┬────────────┐
┐
│編號│ 行為時間     │ 行為地點     │共犯姓名│竊取物品及行為態樣      │
│
│    │              │              │        │                        │
│
├──┼───────┼───────┼────┼────────────┤
┤
│    │八十七年九月二│新竹縣關西鎮台│宇○○  │結夥三人以上，由玄○○在│
│
│    │十八日凌晨二時│三線中豐路二十│子○○  │旁把風其餘共犯侵入該工地│
│
│ 一 │許            │八號工地      │午○○  │，竊取寅○○所有之電焊機│
│
│    │              │              │丙○○  │二部、吊鏈二條、吊帶三條│
│
│    │              │              │        │、乙炔切斷器一組組、砂輪│
│
│    │              │              │        │機二台、發電機一台、音響│
│
│    │              │    │        │一部及車號ＩＬ─五三八二│
│
│    │              │              │        │號自小客車。            │
│
│    │              │              │        │                        │
│
├──┼───────┼───────┼────┼────────────┤
┤
│    │              │              │        │撬開機房門鎖侵入該機房，│
│
│    │              │              │        │竊取巨漢水電工程股份有限│
│
│二  │ 八十七年十月 │新竹縣新豐鄉新│天○○  │公司所有廣播喇叭二個、電│
│
│    │ 中旬某日凌晨 │路九十三號新豐│        │鑽一支、噴燈一支、pvc電 │
│
│    │              │公所新建工地  │        │線、切割機一台、砂輪機一│
│
│    │              │              │        │台。                    │
│
├──┼───────┼───────┼────┼────────────┤
┤
│    │              │              │        │攜帶玄○○所有客觀上可供│
│
│    │  八十七年十月│新竹縣竹北市斗│ 申○○ │兇器使用之起子一支，破壞│
│
│三  │  十三日      │崙里一鄰泉州四│        │Ｄ○○前揭住處一樓後面喇│
│
│    │              │之三號        │        │叭鎖，毀越門扇，進入屋內│
│
│    │              │              │        │竊取Ｄ○○所有電視機一台│
│
│    │              │              │        │、冷氣機一部。          │
│
├──┼───────┼───────┼────┼────────────┤
┤
│ 四 │  八十七年十一│台北縣新店市新│ 玄○○ │攜帶其所有客觀上可供兇器│
│
│    │  六日下午二時│店路加州旅社旁│ 一人   │使用之起子撬開駕駛座車門│
│
│    │              │              │        │鎖進入車內後，將啟動鎖破│
│
│    │              │              │        │壞，竊取Ｅ○○所有車號Ａ│
│
│    │              │              │        │Ｑ－二三二八號汽車。    │
│
├──┼───────┼───────┼────┼────────────┤
┤
│    │  八十七年十一│台北縣新店市花│玄○○  │攜帶其所有客觀上可供兇器│
│
│    │  月六日十五時│園新城二路一七│一人    │使用之之起子，破壞大門進│
│
│    │              │號            │        │入該屋內，毀越門扇，竊取│
│
│    │              │              │        │黃○○所有唐朝玉面具一片│
│
│    │              │              │        │、古玉佩八面、古玉劍鞘一│
│
│ 五 │              │              │        │塊、古玉斧一塊、古玉貂一│
│
│    │              │              │        │塊、古玉握珠一塊、古玉鎮│
│
│    │              │              │        │尺一塊、古磁杯一個、檀香│
│
│    │              │              │        │木雕一個、木雕犀牛一隻、│
│
│    │              │              │        │中國國際商業銀行存摺一本│
│
│    │              │              │        │、證券存摺一本及一些衣物│
│
│    │              │              │        │。                      │
│
├──┼───────┼───────┼────┼────────────┤
┤
│    │  八十七年十一│台北縣新店市花│午○○  │結夥三人攜帶可觀上可供兇│
│
│ 六 │  月十日十時  │園新城二路一七│亥○○  │器使用之起子，撬開鐵門，│
│
│    │              │號            │        │毀越門扇，進入該屋內，竊│
│
│    │              │              │        │取黃○○所有花瓶、音響、│
│
│    │              │              │        │傳真機。                │
│
├──┼───────┼───────┼────┼────────────┤
┤
│    │              │              │        │攜帶其所有客觀上可兇器使│
│
│    │  八十七年十一│新竹縣竹北市華│  玄○○│用之起子三支、瑞士刀一把│
│
│    │  月十七日上午│興街三五七巷十│  一人  │、鉗子一支、小刀一支趁徐│
│
│    │  十一時三十分│四號          │        │光輝不在家，破壞其二樓窗│
│
│ 七 │              │              │        │戶，毀越安全設備，進入屋│
│
│    │              │              │        │內竊取卯○○所有黑色手提│
│
│    │              │              │        │袋一只、現金新台幣一萬零│
│
│    │              │        │        │四百元、照相機一台、端硯│
│
│    │              │              │        │一個。                  │
│
├──┼───────┼───────┼────┼────────────┤
┤
│    │  八十七年十二│新竹縣竹北市嘉│ 玄○○ │攜帶其所有客觀上可供兇器│
│
│    │  月上旬某日  │興路四一九號  │ 一人   │使用之鐵鎚、鉗子、鐵剪各│
│
│    │              │              │        │一支、起子二支，因大門未│
│
│    │              │              │        │鎖由陽台進入屋內，竊取李│
│
│八  │              │              │        │玉惠所有相機一台、呼叫器│
│
│    │              │              │        │一只、金戒子二只、金項鍊│
│
│    │              │              │        │一條、現金新台幣八萬元、│
│
│    │              │              │        │身分證、駕照一枚、印章、│
│
│    │              │              │        │存摺、提款卡。          │
│
├──┼───────┼───────┼────┼────────────┤
┤
│    │  八十七年十二│新竹縣湖口鄉中│        │趁辰○○不在家，大門未鎖│
│
│九  │  月上旬下午  │興街五十五巷十│ 天○○ │，由陽台進入屋內，竊取徐│
│
│    │              │九弄十二號    │        │榮蔘所有手提電腦、金飾。│
│
├──┼───────┼───────┼────┼────────────┤
┤
│    │  八十七年十二│新竹縣竹北市斗│ 天○○ │攜帶玄○○所有之兇器士林│
│
│    │  二十四日    │崙里一鄰泉州四│        │刀一把，由未○○家中二樓│
│
│    │              │之二號        │        │窗戶進入，逾越安全設備，│
│
│十  │              │              │        │竊取順發所有水晶石一塊、│
│
│    │              │              │        │銅製煙灰缸一個、大理石花│
│
│    │              │              │        │瓶一對、手錶一支。      │
│
├──┼───────┼───────┼────┼────────────┤
┤
│    │ 八十七年十二 │新竹縣新埔鎮內│ 壬○○ │攜帶客觀上可供兇器使用之│
│
│    │ 月二十四日上 │力里五鄰四十號│        │起子，破壞窗戶，毀越安全│
│
│    │ 午七時許     │              │        │設備，侵入該屋內，竊取葉│
│
│    │              │              │        │東杞所有紅杉瘤片台一個、│
│
│十一│              │              │        │人造盆景樹一個、楨柏人造│
│
│    │              │              │        │塑膠盒一個、長型塑膠盒一│
│
│    │              │              │        │個、山水型樹頭、塑膠製鹿│
│
│    │              │              │        │頭一個、關西原石一個、貝│
│
│    │              │              │        │殼化石一個。            │
│
├──┼───────┼───────┼────┼────────────┤
┤
│    │ 八十七年十二 │苗栗縣頭份鎮民│ 玄○○ │攜帶其所有客觀上可供兇器│
│
│十二│ 月二十五日夜 │族路二五四號德│ 一人   │使用之起子，破壞巳○○店│
│
│    │ 間一時許     │興素食店      │        │內窗戶，毀越安全設備，侵│
│
│    │              │              │        │入店內竊取新台幣約一千元│
│
│    │              │              │        │（十元硬幣）及手提音響一│
│
│    │              │              │        │台。                    │
│
├──┼───────┼───────┼────┼────────────┤
┤
│    │八十七年十二年│苗栗縣竹南鎮大│        │攜帶玄○○所有，客觀上可│
│
│十三│二十七日下午三│厝里十三鄰獅山│ 宇○○ │供兇器使用之鐵剪一支，破│
│
│    │時許          │二００號廣田工│ 天○○ │破壞該公司廠一樓後面鐵窗│
│
│    │              │業股份有限公司│        │，毀越安全設備，進入二樓│
│
│    │              │              │        │竊取該公司所有保險櫃一個│
│
│    │              │              │        │（ 內有公司執照、空白支 │
│
│    │              │              │        │票一本、租賃契約）。    │
│
├──┼───────┼───────┼────┼────────────┤
┤
│    │ 八十七年十二 │苗栗線頭份鎮中│ 玄○○ │攜帶客觀上可供兇器使用之│
│
│十四│ 二十九日凌晨 │華路一零二四號│ 一人   │起子一支，破壞門鎖，毀越│
│
│    │              │阿呆魯肉飯店  │        │門扇，侵入無人所在之該店│
│
│    │              │              │        │內，竊取辛○○所有約新台│
│
│    │              │              │        │幣二千元。              │
│
├──┼───────┼───────┼────┼────────────┤
┤
│    │ 八十七年十二 │新竹市○○路  │        │結夥三人以上竊取甲○○  │
│
│十五│ 二十九日凌晨 │五二號前      │ 宇○○ │所有車號ＸＭ－五二八八號│
│
│    │              │              │ 壬○○ │自小客車。              │
│
│    │              │              │ 天○○ │                        │
│
├──┼───────┼───────┼────┼────────────┤
┤
│    │ 八十八年一月 │新竹縣少年街  │ 玄○○ │竊得Ａ○○所有車號ＫＺ─│
│
│    │ 一日十七時   │民富街口      │ 一人   │二三四二號福特箱型車（內│
│
│    │              │              │        │有電動玩具十台、長壽煙、│
│
│十六│              │              │        │七星煙約三十條、威士忌三│
│
│    │              │              │        │小瓶）。                │
│
├──┼───────┼───────┼────┼────────────┤
┤
│    │八十八年一月二│新竹縣新豐鄉上│ 玄○○ │爬窗戶之方式，進入該屋內│
│
│十七│日上午六時許  │坑村一鄰一０三│ 一人   │，踰越安全設備，竊取陳麗│
│
│    │              │之十五號      │        │美所有鑽戒四至五只、玉鐲│
│
│    │              │              │        │二只、玉佛像四尊、Ｋ金鐲│
│
│    │              │              │        │二個、港幣十元一張、人民│
│
│    │              │              │        │幣一角三張、五角一張、泰│
│
│    │              │              │        │幣二十元一張、一百元二張│
│
│    │              │              │        │。                      │
│
├──┼───────┼───────┼────┼────────────┤
┤
│    │八十八年一月三│新竹縣峨眉鄉峨│        │由玄○○破壞己○○窗戶，│
│
│十八│日上午六時許  │嵋街七十八    │ 天○○ │後接應天○○進入，踰越安│
│
│    │              │              │        │安全設備，竊取己○○所有│
│
│    │              │              │        │有新台幣一萬三千元、苦瓜│
│
│    │              │              │        │露酒一箱、茶壺三個、香菸│
│
│    │              │              │        │二條。                  │
│
├──┼───────┼───────┼────┼────────────┤
┤
│    │八十八年一月四│苗栗縣三義鄉西│        │結夥三人以上共同竊取姚文│
│
│十九│日            │湖村          │ 宇○○ │理所有ＱＴ－七一九五號自│
│
│    │              │              │ 壬○○ │小客車。                │
│
│    │              │              │ 天○○ │                        │
│
├──┼───────┼───────┼────┼────────────┤
┤
│    │八十八年一月四│新竹縣竹北市嘉│ 玄○○ │攜帶其所有客觀上可供兇器│
│
│    │日下午四時    │興路一三六號  │ 一人   │使用之鐵鎚、鉗子、鐵剪各│
│
│二十│              │              │        │一支、起子二支，以起子破│
│
│    │              │              │        │破壞門鎖，毀越門扇，進入│
│
│    │              │              │        │該屋內竊取Ｃ○○所有古錢│
│
│    │              │              │        │一個、飾品三十個、項鍊十│
│
│    │              │              │        │九條、鑰匙圈六個、手錶五│
│
│    │              │              │        │個。                    │
│
├──┼───────┼───────┼────┼────────────┤
┤
│    │八十八年一月十│新竹縣新豐鄉康│ 天○○ │攜帶客上可供兇器使用之大│
│
│二三│五日下午二時許│樂路一段三六一│        │型起，撬開頂樓鐵門，進入│
│
│    │              │巷六十五之三  │        │屋內，毀越門扇，竊取洪文│
│
│    │              │              │        │統所有珠寶一批（戒子三個│
│
│    ││              │        │個、紫水晶四個、銀項鍊七│
│
│    │              │              │        │條、如玉八十一顆、Ｋ金戒│
│
│    │              │              │        │子一個）。              │
│
├──┼───────┼───────┼────┼────────────┤
┤
│    │八十八年一月二│新竹縣竹東鎮東│        │夜間攜帶玄○○所有客觀上│
│
│    │十日凌晨      │林路一九五巷一│ 天○○ │可供兇器使用之鐵剪一把，│
│
│二四│              │百號福園餐廳  │        │以鐵剪破壞鐵窗，侵入無人│
│
│    │              │              │        │一個、飾品三十個、項鍊十│
│
│    │              │              │        │九條、鑰匙圈六個、手錶五│
│
│    │              │              │        │個。                    │
│
├──┼───────┼───────┼────┼────────────┤
┤
│    │八十八年一月十│新竹縣新豐鄉康│ 天○○ │攜帶客上可供兇器使用之大│
│
│二三│五日下午二時許│樂路一段三六一│        │型起，撬開頂樓鐵門，進入│
│
│    │              │巷六十五之三  │        │屋內，毀越門扇，竊取洪文│
│
│    │              │              │        │統所有珠寶一批（戒子三個│
│
│    │              │              │        │個、紫水晶四個、銀項鍊七│
│
│    │              │              │        │條、如玉八十一顆、Ｋ金戒│
│
│    │              │              │        │子一個）。              │
│
├──┼───────┼───────┼────┼────────────┤
┤
│    │八十八年一月二│新竹縣竹東鎮東│        │夜間攜帶玄○○所有客觀上│
│
│    │十日凌晨      │林路一九五巷一│ 天○○ │可供兇器使用之鐵剪一把，│
│
│二四│              │百號福園餐廳  │        │以鐵剪破壞鐵窗，侵入無人│
│
│    │              │              │        │所在之該屋內，竊取Ｂ○○│
│
│    │              │              │        │所有洋酒十餘瓶、零錢約三│
│
│    │              │              │        │千餘元、傳真機一台。    │
│
└──┴───────┴───────┴────┴────────────┘
┘
附表二：
編號一、
查獲時間：八十七年十月六日晚上十一時五十分許
查獲地點：新竹縣新豐鄉○○村○○街五十六號前
編號二、
查獲時間：八十七年十一月十七日中午十二時四十分許
查獲地點：新竹縣竹北市○○街三五七巷五十四號
扣押物品：起子參支、瑞士刀一支、小刀一支。
編號三、
查獲時間：八十八年一月二十一日下午五時五十分許
查獲地點：新竹市○○路與中正路交岔路口
扣押物品：鐵鎚壹支、鉗子壹支、鐵剪壹支、起子貳支。
編號四、
查獲時間：八十八年一月六日下午二時十分許
查獲地點：新竹縣新豐鄉上坑村新豐高爾夫球場對面樹林內
扣押物品：螺絲起子壹支。
編號五、
查獲時間：八十八年二月一日晚上十一時許
查獲地點：新竹縣竹東鎮○○路○段二之三十號


司法院資訊處製作；財團法人民間司法改革基金會備份。
